【裁判字號】    99,訴,278
【裁判日期】    990427
【裁判案由】    偽造文書等
【裁判全文】
臺灣高雄地方法院刑事判決               99年度訴字第278號
公  訴  人  臺灣高雄地方法院檢察署檢察官
被      告  戊○○
上列被告因偽造文書等案件，經檢察官提起公訴（99年度偵字第
1371號）、追加起訴（99年度蒞追字第10號、99年度蒞字第2819
號），嗣因被告於準備程序中就被訴事實均為有罪之陳述，經詢
問檢察官、被告意見後，合議庭乃裁定由受命法官獨任改行簡式
審判程序，並合併判決如下：
    主  文
戊○○犯附表一所示之罪，各處附表一「主文」欄所示之刑。應
執行有期徒刑貳年陸月，如附表二編號一、八至十、十二至十五
所示之物均沒收。
    事  實
一、戊○○及姓名年籍不詳，綽號「小郭」、「大仔」之成年男
    子與詐騙集團成員，共同意圖為自己不法之所有，及僭行公
    務員職務、行使偽造公文書、行使偽造特種文書、非法由自
    動付款設備取財之犯意聯絡及行為分擔，約定由詐騙集團成
    員偽造、提供附表二編號一至十四所示之物，並與被害人聯
    絡；「大仔」負責與詐騙集團上線聯絡；「小郭」駕車載送
    「大仔」、戊○○；戊○○負責假冒鄭世中書記官向受詐騙
    者收取款項，共同為附表一所示犯行。嗣經警於98年12月31
    日11時30分許，在高雄市左營區舊城巷1 之32號旁查獲，並
    在戊○○身上扣得附表二編號九至十，及十二至十四所示之
    物，始獲悉上情。
二、案經乙○○、丙○○○、甲○訴由高雄市政府警察局左營分
    局報告臺灣高雄地方法院檢察署檢察官偵查起訴。
    理  由
一、本件被告戊○○所犯為死刑、無期徒刑、最輕本刑為3 年以
    上有期徒刑以外之罪，其於準備程序進行中，就被訴事實均
    為有罪之陳述，經受命法官告知簡式審判程序之旨，並聽取
    當事人之意見後，本院合議庭裁定由受命法官獨任進行簡式
    審判程序，合先敘明。
二、上揭事實，業據被告坦承不諱，核與附表一所示被害人證述
    之情節相符。此外，復有高雄市政府警察局左營分局扣押筆
    錄、扣押物品目錄表、贓物認領保管單、現場蒐證相片附卷
    可稽，另有附表二編號一至十四所示之物在卷可佐。是被告
    之自白核與事實相符，本件事證明確，其等犯行均堪認定。
三、論罪科刑
  (一)附表一編號一部分
  1.核被告附表一編號一所為，係犯刑法第216 條、第212 條之
    行使偽造特種文書罪（行使偽造之附表二編號一之識別證
    ），刑法第158 條第1 項之僭行公務員職權罪，刑法第339
    條第1 項之詐欺取財既遂罪，刑法第339 條之2 第1 項之非
    法由自動付款設備取財罪。偽造附表二編號一特種文書之低
    度行為，為行使偽造特種文書之高度行為所吸收，不另論罪
    。
  2.被告公然冒用公務員官銜，進而僭行該公務員職權之行為，
    除構成公訴意旨所指之刑法第159 條之冒用公務員官銜罪外
    ，亦應成立刑法第158 條第1 項之僭行公務員職權罪，然上
    開2 罪，應係法律單數之補充關係，僅適用刑法第158 條第
    1 項之僭行公務員職權罪即為已足。另被告所犯刑法第158
    條第1 項之僭行公務員職權罪、第216 條、第212 條之行使
    偽造特種文書罪、第339 條之2 第1 項之非法由自動付款設
    備取財罪部分，雖公訴意旨起訴論罪法條並未論及，惟公訴
    人於起訴犯罪事實既已論述，則應僅為法條之漏載，本院自
    得審究，併此敘明。
  3.被告、「小郭」、「大仔」與詐騙集團成員間，就上開犯行
    ，有犯意聯絡及行為分擔，均為共同正犯。
  4.被告、「小郭」、「大仔」與其他詐騙集團成員共同持偽造
    之特種文書，僭行公務員職權，先向乙○○詐得20萬元及提
    款卡，隨即緊密實行再騙取提款卡密碼，並由自動付款設備
    取得10萬元之行為，在自然意義上雖非一行為，但行為時間
    緊密結合，犯罪目的單一，依一般社會通念，應評價為一罪
    始符合刑罰公平原則，如予數罪併罰，反有過度處罰之疑慮
    ，與人民法律感情亦未契合，故於牽連犯廢除後，適度擴張
    一行為之概念，認此情形為一行為觸犯數罪名之想像競合犯
    ，方屬適當（最高法院97年度臺上字第1880號、98年度臺上
    字第60、4080號判決參照）。是被告附表一編號一所犯行使
    偽造特種文書罪、僭行公務員職權罪、詐欺取財既遂罪，非
    法由自動付款設備取財罪，即係一行為觸犯數罪名，為想像
    競合犯，應依刑法第55條規定，從一重之詐欺取財既遂罪。
  (二)附表一編號二部分
  1.核被告附表一編號二所為，係犯刑法第216 條、第211 條之
    行使偽造公文書罪（行使偽造之附表二編號二至七部分之公
    文書），刑法第216 條、第212 條之行使偽造特種文書罪（
    行使偽造之附表二編號一之識別證），刑法第158 條第1
    項之僭行公務員職權罪，刑法第339 條第1 項之詐欺取財既
    遂罪。
  2.被告所犯上開刑法第158 條第1 項之僭行公務員職權罪、第
    216 條、第212 條之行使偽造特種文書罪部分，雖公訴意旨
    起訴論罪法條並未論及，惟公訴人於起訴犯罪事實既已論述
    ，則應僅為法條之漏載，本院自得審究，併此敘明。
  3.被告與詐騙集團成員共同偽造附表二編號十五之公印、附表
    二編號二至七公文書上之公印文之行為，係偽造公文書之部
    分行為；偽造公文書進而持之以行使，偽造之低度行為，應
    為行使之高度行為所吸收，均不另論罪。公訴意旨雖未論及
    上揭偽造公印、公印文部分，惟該部分與被告附表一編號二
    經起訴偽造公文書部分，有吸收犯之實質上一罪關係，而為
    起訴效力所及，本院自得加以審酌，附此敘明。另被告關於
    偽造附表二編號一之識別證，已為附表一編號一犯行所論及
    ，不另贅述。
  4.被告、「小郭」、「大仔」與詐騙集團成員間，就上開犯行
    ，有犯意聯絡及行為分擔，均為共同正犯。
  5.被告附表一編號二所犯行使偽造公文書、行使偽造特種文書
    、冒充公務員而向被害人詐騙財物之行為，宜認係出於一個
    犯意，實行一個犯罪行為，而侵害國家、社會及個人法益，
    係一行為觸犯數罪名，為想像競合犯，業如上述，是應依刑
    法第55條規定，從一重之行使偽造公文書罪。
  (三)附表一編號三部分
  1.核被告附表一編號三所為，係犯刑法第211 條之偽造公文書
    罪（偽造附表二編號九、十之文書，惟未及行使，即遭警查
    獲），刑法第158 條第1 項之僭行公務員職權罪，刑法第33
    9 條第3 項、第1項之詐欺取財未遂罪。
  2.被告所犯刑法第158 條第1 項之僭行公務員職權罪，雖公訴
    意旨起訴論罪法條並未論及，惟公訴人於起訴犯罪事實既已
    論述，則應僅為法條之漏載，本院自得審究，併此敘明。
  3.被告與詐騙集團成員共同偽造附表二編號九、十公文書上之
    公印文之行為，係偽造公文書之部分行為；應為偽造行為所
    吸收，不另論罪。公訴意旨雖未論及上揭偽造公印文部分，
    惟該部分與被告附表一編號三經起訴偽造公文書部分，有吸
    收犯之實質上一罪關係，而為起訴效力所及，本院自得加以
    審酌，附此敘明。另被告關於偽造附表二編號十五之公印
    ，已為附表一編號二犯行所論及，不另贅述。
  4.被告、「小郭」、「大仔」與詐騙集團成員間，就上開犯行
    ，有犯意聯絡及行為分擔，均為共同正犯。
  5.被告附表一編號三所犯偽造公文書、冒充公務員而僭行公務
    員職權，向被害人詐騙財物而未遂之行為，宜認係出於一個
    犯意，實行一個犯罪行為，而侵害國家、社會及個人法益，
    係一行為觸犯數罪名，為想像競合犯，業如上述，是應依刑
    法第55條規定，從一重之偽造公文書罪。
  (四)爰審酌被告正值青年，竟不思正途，為貪圖不法益而加入詐
    騙集團共同參與詐騙犯行，冒充公務員而僭行公務員職權之
    方式或以被害人涉案，需交付帳戶內現金，否則將罹刑責之
    方式，致被害人受有如附表一所示之財產上損害，並影響司
    法機關之公信力及民眾對司法機關之信任，犯罪所生之危害
    程度甚鉅，犯後未與被害人和解，賠償被害人損失，另考量
    被告犯後坦承犯行，及其素行、犯罪動機、目的、手段，態
    度良好等一切情狀，因而分別量處如附表一主文欄所示之刑
    ，並定其應執行刑。
四、沒收部分
  (一)附表二編號一所示扣案物，係詐騙集團成員所有，交被告
    用以供犯罪所用之物，本於共同正犯責任共同原則，應依刑
    法第38條第1 項第2 款宣告沒收；附表二編號一所示扣案
    物，係詐騙集團成員所有，因犯罪所生之物，本於共同正犯
    責任共同原則，應依刑法第38條第1項第3 款宣告沒收。
  (二)按行為人用以詐欺取財之偽造書類，既已交付於被害人收受
    ，則該物非屬行為人所有，除偽造書類上偽造之印文、署押
    ，應依刑法第219 條予以沒收外，依同法第38條第3 項之規
    定，即不得再對各該書類諭知沒收（最高法院43年臺上字第
    747 號判例參照）。是附表二編號二至七所示偽造之文書，
    均已由被告交付予被害人丙○○○，而非屬被告或共同正犯
    所有之物，依上開說明，自不得宣告沒收，惟其上偽造如附
    表二編號八所示之印文，則依刑法第219 條之規定，不問屬
    於犯人與否，均應諭知沒收。
  (三)附表二編號九至十所示偽造之扣案文書，被告未及行使交付
    被害人甲○，仍為詐騙集團成員所有，因犯罪所生之物，本
    於共同正犯責任共同原則，應依刑法第38條第1 項第3 款宣
    告沒收，另該等文書既經整張沒收，其上所偽造如附表二編
    號十一之公印文，即毋庸重複宣告沒收；附表二編號十二至
    十四所示之物，係詐騙集團成員所有，交被告用以供犯罪所
    用之物，本於共同正犯責任共同原則，應依刑法第38條第1
    項第2 款宣告沒收。
  (四)未扣案如附表二編號十五所示偽造之公印，雖未扣案，但並
    無證據足證業已滅失，應依刑法第219 條之規定，不問屬於
    犯人與否，宣告沒收之。
據上論斷，應依刑事訴訟法第273 條之1 、第299 條第1 項前段
，刑法第28條、第158 條第1 項、第216 條、第211 條、第212
條、339 條第1 項、第3 項、第55條、第38條第1 項第2 款、第
3 款、第219 條，刑法施行法第1 條之1 ，判決如主文。
本案經檢察官丁○○到庭執行職務。
中    華    民    國    99    年    4     月    27    日
                  刑事第一庭    法  官  王淑惠
以上正本證明與原本無異。
如不服本判決應於收受判決後10日內向本院提出上訴書狀，並應
敘述具體理由。其未敘述上訴理由者，應於上訴期間屆滿後20日
內向本院補提理由書(均須按他造當事人之人數附繕本)「切勿逕
送上級法院」。
中    華    民    國    99    年    4     月    27    日
                                書記官  黃旭淑
附錄法條
刑法第158條
冒充公務員而行使其職權者，處 3 年以下有期徒刑、拘役或 5
百元以下罰金。
冒充外國公務員而行使其職權者，亦同。
刑法第211條
偽造、變造公文書，足以生損害於公眾或他人者，處 1 年以上
7 年以下有期徒刑。
刑法第212條
偽造、變造護照、旅券、免許證、特許證及關於品行、能力服務
或其他相類之證書、介紹書，足以生損害於公眾或他人者，處1
年以下有期徒刑、拘役或3 百元以下罰金。
刑法第216條
行使第 210 條至第 215 條之文書者，依偽造、變造文書或登載
不實事項或使登載不實事項之規定處斷。
刑法第339條
意圖為自己或第三人不法之所有，以詐術使人將本人或第三人之
物交付者，處 5 年以下有期徒刑、拘役或科或併科 1 千元以下
罰金。
以前項方法得財產上不法之利益或使第三人得之者，亦同。
前二項之未遂犯罰之。
刑法第339條之2
意圖為自己或第三人不法之所有，以不正方法由自動付款設備取
得他人之物者，處 3 年以下有期徒刑、拘役或 1 萬元以下罰金
。
以前項方法得財產上不法之利益或使第三人得之者，亦同。
附表一
┌──┬────┬─────────────────────┬─────────┐
│編號│被 害 人│犯罪時間、地點、方式                      │    主文          │
├──┼────┼─────────────────────┼─────────┤
│ 一 │乙○○  │戊○○、「小郭」、「大仔」與詐騙集團成員，│戊○○共同犯詐欺取│
│    │        │共同意圖為自己不法之所有、僭行公務員職務、│財罪，處有期徒刑捌│
│    │        │行使偽造特種文書、非法由自動付款設備取財之│月，扣案如附表二編│
│    │        │犯意聯絡及行為分擔，由該集團成員偽造附表二│號一所示之物，均沒│
│    │        │編號一之識別證，並於98年12月22 日16 時│收。              │
│    │        │許，撥打電話予乙○○，向其佯稱有嫌犯將新臺│                  │
│    │        │幣（下同）150 萬元贓款匯至伊帳戶，伊遭列為│                  │
│    │        │被告，若提領20萬元予檢察官，身份即可轉換成│                  │
│    │        │被害人，檢察官會在當日下午，前往伊住處取錢│                  │
│    │        │辦理轉換程序云云，致乙○○陷於錯誤，而同意│                  │
│    │        │辦理。嗣於同日下午某時，由「小郭」駕車搭載│                  │
│    │        │「大仔」、戊○○至高雄市○○區○○里○○路│                  │
│    │        │2 之1 號乙○○住處，由戊○○出面假冒檢察官│                  │
│    │        │，並出示附表二編號一所示偽造之識別證，取│                  │
│    │        │信於乙○○，致乙○○陷於錯誤，交付現金20萬│                  │
│    │        │元及其所有之台新銀行、郵局提款卡各1 張予賴│                  │
│    │        │郁翔，足生損害於乙○○及法務部之公信力。嗣│                  │
│    │        │同日下午某時，戊○○、「小郭」、「大仔」與│                  │
│    │        │詐騙集團成員又接續上開意圖為自己不法之所有│                  │
│    │        │之犯意聯絡，由該集團成員再撥打電話予乙○○│                  │
│    │        │，向其佯稱：伊所提供之證件不完全，無法辦理│                  │
│    │        │，伊之台新銀行、郵局帳戶已遭凍結，須提供提│                  │
│    │        │款卡密碼才可解除凍結云云，致乙○○信以為真│                  │
│    │        │，而提供提款卡密碼，該詐騙集團成員隨即至自│                  │
│    │        │動付款設備，輸入上開郵局提款卡密碼，使郵局│                  │
│    │        │辨識系統對真正持卡人之識別陷於錯誤，以此不│                  │
│    │        │正方法由乙○○郵局帳戶詐領10萬元，共向周貴│                  │
│    │        │子詐得30萬元。                            │                  │
├──┼────┼─────────────────────┼─────────┤
│ 二 │丙○○○│戊○○、「小郭」、「大仔」與詐騙集團成員，│戊○○共同犯行使偽│
│    │        │共同意圖為自己不法之所有、僭行公務員職務、│造公文書罪，處有期│
│    │        │行使偽造公文書、行使偽造特種文書之犯意聯絡│徒刑壹年陸月，扣案│
│    │        │及行為分擔，由該集團成員以不詳方法偽造附表│如附表二編號一、八│
│    │        │二編號十五「臺灣省高雄地檢署印」公印1 枚│、十五所示之物，均│
│    │        │，並將之蓋於附表二編號二至七之文書上；以不│沒收。            │
│    │        │詳方法偽造附表二編號十五「法務部行政執行│                  │
│    │        │署台北執行處」及「處長羅正平」公印各1 枚，│                  │
│    │        │並將之蓋於附表二編號二之文書上；以不詳方法│                  │
│    │        │偽造附表二編號十五「台北士林地檢署」公印│                  │
│    │        │1 枚，並將之蓋於附表二編號二、七之文書上，│                  │
│    │        │再於98年12月24日8 時許，撥打電話予丙○○○│                  │
│    │        │，向其佯稱伊曾到長庚、奇美醫院看病，醫療費│                  │
│    │        │用高達1 、20萬元，並涉犯B37 專案案件，如未│                  │
│    │        │處理，銀行帳戶將遭凍結，高雄地方法院公證處│                  │
│    │        │之公務員將前往伊住處收取伊銀行帳戶內款項，│                  │
│    │        │俟公證完畢，即如數歸還云云，致丙○○○陷於│                  │
│    │        │錯誤，而同意辦理。嗣於同日下午2 時許，由「│                  │
│    │        │小郭」駕車搭載「大仔」、戊○○至高雄市左營│                  │
│    │        │區合群新村87之1 號丙○○○住處，由戊○○出│                  │
│    │        │面假冒高雄地方法院公證處公務員，出示附表二│                  │
│    │        │編號一所示偽造之識別證，並提示交付附表二│                  │
│    │        │編號二至七所示文書，取信於丙○○○，致林陳│                  │
│    │        │錦香陷於錯誤，交付現金36萬元予戊○○，足生│                  │
│    │        │損害於丙○○○及高雄地方法院、高雄地檢署、│                  │
│    │        │士林地檢署，法務部、台北地檢署之公信力。  │                  │
├──┼────┼─────────────────────┼─────────┤
│ 三 │甲○    │戊○○、「小郭」、「大仔」與詐騙集團成員，│戊○○共同犯偽造公│
│    │（即追加│共同意圖為自己不法之所有、僭行公務員職務、│文書罪，處有期徒刑│
│    │起訴部分│偽造公文書之犯意聯絡及行為分擔，由該集團成│壹年貳月，扣案如附│
│    │）      │員將偽造之附表二編號十五「臺灣省高雄地檢│表二編號九、十、十│
│    │        │署印」公印蓋於附表二編號九、十之文書上，並│二、十三、十四、十│
│    │        │於98年12月26日某時，撥打電話予甲○，向伊佯│五所示之物，均沒│
│    │        │稱為金管會謝主任，伊涉犯B3案件，如未交付30│收。              │
│    │        │萬，將被限制出境云云。嗣於98年12月31日11時│                  │
│    │        │30 分 許，由「小郭」駕車搭載「大仔」、賴郁│                  │
│    │        │翔至高雄市左營區舊城巷1 之32號旁空地，由賴│                  │
│    │        │郁翔出面欲向甲○收取30萬元，因甲○前於98年│                  │
│    │        │12月24日曾遭詐騙集團騙取22萬元，本件察覺有│                  │
│    │        │異而報警處理，始未受騙，戊○○則經警當場查│                  │
│    │        │獲，並在戊○○所攜帶之附表二編號十四之黑色│                  │
│    │        │公事包內，扣得附表二編號九、十、十二、十三│                  │
│    │        │所示之物。                                │                  │
└──┴────┴─────────────────────┴─────────┘
附表二
 ┌──┬────────────────┬───┬────┬─────────┐
 │編號│品名                            │數量  │沒收依據│備     註         │
 │    │                                │      │        │                  │
 ├──┼────────────────┼───┼────┼─────────┤
 │一  │偽造之「臺灣省法務部行政執行署│1張   │刑法第38│被告於98年12月初某│
 │    │  監管科書記官鄭世中」識別證    │      │條第1 項│日，在臺中縣豐原市│
 │    │                                │      │第2 款  │某處提供其照片1張 │
 │    │                                │      │        │交予「小郭」，再由│
 │    │                                │      │        │詐騙集團成員偽造貼│
 │    │                                │      │        │有戊○○照片之「臺│
 │    │                                │      │        │灣省法務部行政執行│
 │    │                                │      │        │署監管科書記官鄭世│
 │    │                                │      │        │中」識別證1 張，交│
 │    │                                │      │        │付被告供犯罪所用，│
 │    │                                │      │        │故係詐騙集團員所有│
 │    │                                │      │        │，交付被告供犯罪所│
 │    │                                │      │        │用之物。          │
 │    ├────────────────┼───┼────┼─────────┤
 │    │偽造之「臺灣省法務部行政執行  │      │刑法第38│詐騙集團成員以不詳│
 │    │  署監管科書記官陳世中」識別證  │1張   │條第1 項│方式偽造，為犯罪所│
 │    │                                │      │第3 款  │生之物。          │
 ├──┼────────────────┼───┼────┼─────────┤
 │二  │偽造之98年12月24日「法務部行政執│1紙   │        │經被告交付予被害人│
 │    │行扣押處分命令」                │      │        │丙○○○收執，已非│
 │    │                                │      │        │屬被告或共犯所有，│
 │    │                                │      │        │不另宣告沒收。    │
 ├──┼────────────────┼───┼────┼─────────┤
 │三  │偽造之98年12月24日「臺灣臺北地方│1紙   │        │經被告交付予被害人│
 │    │法院檢察總署刑事傳票」          │      │        │丙○○○收執，已非│
 │    │                                │      │        │屬被告或共犯所有，│
 │    │                                │      │        │不另宣告沒收。    │
 ├──┼────────────────┼───┼────┼─────────┤
 │四  │偽造之98年12月24日「臺灣高雄地方│1紙   │        │經被告交付予被害人│
 │    │法院法院公證款收據」            │      │        │丙○○○收執，已非│
 │    │                                │      │        │屬被告或共犯所有，│
 │    │                                │      │        │不另宣告沒收。    │
 ├──┼────────────────┼───┼────┼─────────┤
 │五  │偽造之98年12月24日「臺灣高雄地方│1紙   │        │經被告交付予被害人│
 │    │法院公證本票」                  │      │        │丙○○○收執，已非│
 │    │                                │      │        │屬被告或共犯所有，│
 │    │                                │      │        │不另宣告沒收。    │
 ├──┼────────────────┼───┼────┼─────────┤
 │六  │偽造之98年12月24日「法務部行政凍│1紙   │        │經被告交付予被害人│
 │    │結管制執行命令」                │      │        │丙○○○收執，已非│
 │    │                                │      │        │屬被告或共犯所有，│
 │    │                                │      │        │不另宣告沒收。    │
 ├──┼────────────────┼───┼────┼─────────┤
 │七  │偽造之「臺灣臺北地方法院檢察總署│1紙   │        │經被告交付予被害人│
 │    │偵查卷宗」                      │      │        │丙○○○收執，已非│
 │    │                                │      │        │屬被告或共犯所有，│
 │    │                                │      │        │不另宣告沒收。    │
 ├──┼────────────────┼───┼────┼─────────┤
 │八  │偽造之編號二、三、四、五、六、七│共10枚│刑法    │編號二、三、四、五│
 │    │文書上之「臺灣省高雄地檢署印」印│      │第219條 │、六、七之文書，雖│
 │    │文各1 枚；偽造之編號二、七文書上│      │        │經被告交付予被害人│
 │    │之「台北士林地檢署」印文各1 枚；│      │        │丙○○○收執，已非│
 │    │偽造之編號二文書上「法務部行政執│      │        │屬被告或共犯所有，│
 │    │行署台北執行處」及「處長羅正平」│      │        │不另宣告沒收，惟上│
 │    │印文各1枚。                     │      │        │開文書上所蓋用之偽│
 │    │                                │      │        │造「臺灣省高雄地檢│
 │    │                                │      │        │署印」印文、「台北│
 │    │                                │      │        │士林地檢署」印文，│
 │    │                                │      │        │及編號二文書上「法│
 │    │                                │      │        │務部行政執行署台北│
 │    │                                │      │        │執行處」及「處長羅│
 │    │                                │      │        │正平」印文，仍應依│
 │    │                                │      │        │刑法第219 條，不問│
 │    │                                │      │        │屬於被告與否，均宣│
 │    │                                │      │        │告沒收。          │
 ├──┼────────────────┼───┼────┼─────────┤
 │九  │偽造之98年12月31日「臺灣高雄地方│1紙   │刑法第38│詐騙集團成員所有，│
 │    │法院公證款收據」                │      │條第1 項│因犯罪所生之物。  │
 │    │                                │      │第3款   │                  │
 ├──┼────────────────┼───┼────┼─────────┤
 │十  │偽造之98年12月314 日「臺灣高雄地│1紙   │刑法第38│詐騙集團成員所有，│
 │    │方法院公證本票」                │      │條第1 項│因犯罪所生之物。  │
 │    │                                │      │第3款   │                  │
 ├──┼────────────────┼───┼────┼─────────┤
 │十一│偽造之編號九、十文書上之「臺灣省│共2枚 │刑法    │編號九、十之文書業│
 │    │高雄地檢署印」印文各1 枚        │      │第219條 │經整張沒收，毋庸重│
 │    │                                │      │        │複宣告沒收。      │
 ├──┼────────────────┼───┼────┼─────────┤
 │十二│手機（門號0000000000，廠牌NOKIA │1支   │刑法第38│詐騙集團成員所有，│
 │    │，序號000000000000000）         │      │條第1 項│交付被告供犯罪所用│
 │    │                                │      │第2 款  │之物。            │
 ├──┼────────────────┼───┼────┼─────────┤
 │十三│手機（門號0000000000 ，廠牌NOKIA│1支   │刑法第38│詐騙集團成員所有，│
 │    │，序號000000000000000）         │      │條第1 項│交付被告供犯罪所用│
 │    │                                │      │第2 款  │之物。            │
 ├──┼────────────────┼───┼────┼─────────┤
 │十四│黑色公事包                      │1只   │刑法第38│詐騙集團成員所有，│
 │    │                                │      │條第1 項│交付被告供犯罪所用│
 │    │                                │      │第2 款  │之物。            │
 ├──┼────────────────┼───┼────┼─────────┤
 │十五│未扣案之「臺灣省高雄地檢署印」│1枚   │刑法    │雖未扣案，但並無證│
 │    ├────────────────┼───┤  219條 │據足證業已滅失，應│
 │    │未扣案之「台北士林地檢署」印  │1枚   │        │依刑法第219 條之規│
 │    ├────────────────┼───┤        │定，不問屬於犯人與│
 │    │未扣案之「法務部行政執行署台北│共2枚 │        │否，宣告沒收之。  │
 │    │  執行處」及「處長羅正平」公印各│      │        │                  │
 │    │  1 枚                          │      │        │                  │
 └──┴────────────────┴───┴────┴─────────┘

司法院資訊處製作；財團法人民間司法改革基金會備份。
